臺灣雲林地方法院民事裁定　　　　　　 100年度財管字第48號
聲　請　人　財政部國有財產局臺灣中區辦事處雲林分處
法定代理人　邱傑勤
上列聲請人聲請對被繼承人陳賀指定遺產管理人事件，本院裁定
如下：
    主  文
選任財政部國有財產局臺灣中區辦事處雲林分處為被繼承人陳賀
（出生年月日不詳、最後住所：雲林縣虎尾鎮北溪里266 號、於
民國43年 4月17日死亡）之遺產管理人。
准對被繼承人陳賀之繼承人為承認繼承之公示催告。
被繼承人陳賀之繼承人，應自前項公示催告最後登載新聞紙之日
起，陸個月內承認繼承，上述期限屆滿，無繼承人承認繼承時，
被繼承人陳賀之遺產，於清償債權，並交付遺贈物後，如有賸餘
即歸屬國庫。
程序費用由被繼承人陳賀之遺產負擔。
   理  由
一、聲請意旨略以：緣第三人陳春情為坐落雲林縣虎尾鎮○○○
    段352 號土地共有人之一，因擬分割該共有地，遍尋各共有
    人，卻無法尋獲被繼承人陳賀，且依該土地謄本上所載之地
    址，經向戶政機關查詢結果，亦無陳賀之設籍資料，故判斷
    其應屬失蹤，生死不明，並由本院以100 年度亡字第5 號判
    決宣告陳賀於民國43年4 月17日死亡，現亦查無陳賀之其他
    順位繼承人，聲請人為便利上開土地之利用，爰依民法第11
    78條第2 項聲請指定聲請人為被繼承人陳賀之遺產管理人等
    語。
二、按繼承開始時，繼承人之有無不明，而無親屬會議或親屬會
    議未於1 個月內選定遺產管理人者，利害關係人或檢察官得
    聲請法院選任遺產管理人，並由法院依公示催告程序，定6
    個月以上之期限，公告繼承人，命其於期限內承認繼承；又
    被繼承人之所有繼承人均拋棄其繼承權者，亦準用關於無人
    承認繼承之規定，民法第1177條、第1178條第2 項、第1176
    條第6 項分別定有明文。
三、經查，聲請人主張之上開事實，已據其提出本院88年度家聲
    字第7 號裁定及確定證明書、99年度家催字第118 號裁定及
    確定證明書、100 年度亡字第5 號判決、土地建物查詢資料
    等件為證，復經本院依職權調閱本院上開卷宗核閱無訛，堪
    信為真實。而被繼承人陳賀之遺產於目前既可認確屬無人承
    認繼承之狀態，再參以本件未有經親屬會議選定遺產管理人
    之資料，及聲請人為利害關係人等情，足認聲請人所為之聲
    請與前揭規定並無不合。
四、本院審酌關係人國有財產局臺灣中區辦事處雲林分處為本院
    轄內管理國有財產之公務機關，依其職務性質，對於遺產管
    理之法律程序顯較一般民眾熟悉，復有相當之專業能力足以
    勝任管理遺產一職，應能適任之。再者，被繼承人之遺產於
    公示催告後，倘無人承認繼承時，其遺產於清償債權及交付
    遺贈物後，如有賸餘，即歸屬國庫，則職司國有財產管理之
    有關機關，當係適合擔任遺產管理之人。從而，本院依聲請
    人之聲請，指定財政部國有財產局臺灣中區辦事處雲林分處
    為被繼承人陳賀之遺產管理人，並依法為承認繼承之公示催
    告。
五、末按公示催告之公告，應黏貼於法院之公告處，並登載於公
    報、新聞紙或其他相類之傳播工具；前項登載公報、新聞紙
    或其他相類之傳播工具之日期或期間，由法院定之；聲請人
    未依前項規定登載者，視為撤回公示催告之聲請。又上揭規
    定，於依民法第1178條、第1179條第1 項第3 款所為之公示
    催告準用之，民事訴訟法第542 條、非訟事件法第150 條至
    第152 條分別定有明文。依此，聲請人應於收受本裁定之日
    起10內將本裁定登載公報、新聞紙或其他相類之傳播工具1
    日，並將登載證據檢送本院。
六、依非訟事件法第157條，裁定如主文。
中    華    民    國   100    年    12    月    14    日
                  家事法庭  法  官  曾鴻文
以上正本係照原本作成。
如對本裁定抗告，須於裁定送達後10日內，向本院提出抗告狀，
並應繳納抗告費新臺幣1,000 元。
中    華    民    國   100    年    12    月    14    日
                            書記官  潘佳欣